臺灣士林地方法院刑事判決　　　　　 99年度審交易字第531號
　　公　訴　人　臺灣士林地方法院檢察署檢察官
　　被　　　告　魯敬芬
上列被告因過失致死案件，經檢察官提起公訴（99年度偵字第13
225 號、第13940 號），被告於準備程序中就被訴事實為有罪之
陳述，本院裁定改依簡式審判程序審理，並判決如下：
    主  文
魯敬芬因過失致人於死，處有期徒刑捌月。
    事  實
一、魯敬芬於民國（下同）99年10月4 日下午1 時51分許，駕駛
    車牌號碼2386-YH 號自用小客車，沿臺北市士林區○○○路
    ○ 段北往南方向行駛，途經臺北市士林區○○○路○ 段與天
    母東、西路交岔路口欲左轉至天母東路時，其原應注意汽車
    行進中駕駛人應注意車前狀況，並隨時採取必要安全措施及
    汽車行近行人穿越道前，應減速慢行，遇有行人穿越時，無
    論有無交通警察指揮或號誌指示，均應暫停讓行人先行通過
    ，而依當時情形又無不能注意之情事，竟疏於注意，未注意
    車前狀況及減速禮讓行人優先通行，貿然加速左轉天母東路
    ，不慎以該車左前車頭擦撞正行走於行人穿越道之行人BISH
    OP ROBERT DOUGLAS （美國籍），致BISHOP ROBERT DOUGLAS
    因遭重力撞擊後飛起摔落在魯敬芬所駕駛之車牌號碼2386-Y
    H 號自用小客車前擋風玻璃上，旋滾落馬路時頭部撞上道路
    旁之分隔島，因而受有嚴重頭部創傷、左手肘關節挫傷、左
    大腿外側皮下出血、右小腿後側約有5 公分×2 公分皮下出
    血、左腰部及左臀部皮下出血等傷害，經送往行政院國軍退
    除役官兵輔導委員會臺北榮民總醫院（下稱臺北榮民總醫院
    ）救治後，仍於99年10月11日下午6 時32分許宣告不治死亡
    。
二、案經臺北市政府警察局士林分局報告及臺灣士林地方法院檢
    察署檢察官相驗後自動檢舉偵查起訴。
    理  由
一、上揭犯罪事實，業據被告魯敬芬迭於警詢、檢察官偵查及本
    院準備程序期日、審理中坦承不諱，核與證人鄭婉嫻、曹
    婕於警詢中所證述之情節相符，復有道路交通事故現場圖、
    道路交通事故調查報告表(一)、(二)、臺北市政府警察局士林分
    局道路交通事故補充資料表、道路交通事故談話紀錄表各1
    份、現場路口監視器畫面光碟1 片、現場照片6 張可佐，且
    被害人BISHOP ROBERT DOUGLAS 因本件車禍致顱內出血死亡
    ，業經臺灣士林地方法院檢察署檢察官督同法醫師相驗明確
    ，有臺北榮民總醫院急字第18587 號診斷證明書、臺灣士林
    地方法院檢察署勘驗筆錄、相驗屍體證明書、檢驗報告書各
    1 份在卷（參見第13225 號偵查卷第35頁，相驗卷第54至69
    頁）可憑，應堪認定。按汽車行駛時，駕駛人應注意車前狀
    況，並隨時採取必要之安全措施，且行經行人穿越道，遇有
    行人穿越時，無論有無交通指揮人員指揮或號誌指示，均應
    暫停讓行人先行通過，道路交通安全規則第94條第3 項、第
    103 條第2 項分別定有明文，且依上開道路交通事故調查報
    告表(一)所示，當時情形為天候晴、日間自然光線、路面乾燥
    並無缺陷及障礙物，且視距良好，並無不能注意之情形，詎
    被告於上開時、地駕駛車輛，應注意並能注意而不注意上開
    規定，竟疏未注意車前狀況及禮讓行人先行通過，於上開時
    、地駕駛車輛貿然左轉以致肇事，被告之行為自有過失，且
    被告之過失行為與被害人BISHOP ROBERT DOUGLAS 死亡之結
    果間具有相當因果關係。至被告在本院100 年6 月8 日審理
    中雖辯稱：當時伊已暫停確認被害人過馬路後方始左轉，轉
    彎時並未看見被害人，已讓行人優先通行云云，然被告當時
    既發現被害人行走於行人穿越道上，即應暫停車輛而讓行人
    通過，其不待被害人通過即貿然左轉以致肇事，實難謂已禮
    讓行人優先通行，被告所為辯解自不足採。本件事證明確，
    被告過失致死之犯行洵堪認定，應予依法論科。
二、核被告魯敬芬所為，係犯刑法第276 條第1 項之過失致死罪
    。按被告為汽車駕駛人，其駕駛汽車行經行人穿越道時未依
    規定禮讓行人優先通行，致被害人BISHOP ROBERT DOUGLAS
    受傷不治死亡，應依道路交通管理處罰條例第86條第1 項之
    規定加重其刑。又被告於肇事後，於處理之警員莊文祥到場
    時，坦承肇事經過並願接受裁判，此有北市○○○○○道路
    交通事故肇事人自首情形紀錄表1 紙存卷（參見99年度偵字
    第13225 號偵查卷第46頁）可佐，符合自首之要件，乃依刑
    法第62條前段之規定減輕其刑，並先加後減之。爰審酌被告
    並無犯罪前科紀錄，有臺灣高等法院被告前案紀錄表存卷可
    按，素行尚佳，本件車禍過失之程度，犯後迭於警詢、偵查
    及本院審理時均坦承犯行，態度良好，惟因對賠償金額認知
    差距太大，迄今未能與被害人BISHOP ROBERT DOUGLAS 之家
    屬達成民事和解等一切情狀，量處如主文所示之刑，以示懲
    儆。
據上論斷，應依刑事訴訟法第273 條之1 第1 項、第299 條第1
項前段，道路交通管理處罰條例第86條第1 項，刑法第276 條第
1 項、第62條前段，刑法施行法第1 條之1 第1 項、第2 項前段
，判決如主文。
本案經檢察官朱學瑛到庭執行職務。
中    華    民    國    100   年    6     月    24    日
                  刑事第一庭法  官  李育仁
以上正本與原本無異。
如不服本判決，應於收受判決後10日內向本院提出上訴書狀，並
應敘述具體理由。其未敘述上訴理由者，應於上訴期間屆滿後20
日內向本院補提理由書 (均須按他造當事人之人數附繕本)「 切
勿逕送上級法院」。
                            書記官  張竣閔
中    華    民    國   100    年    6     月    24    日
附錄本案論罪法條全文：
刑法第276條第1項：
因過失致人於死者，處2 年以下有期徒刑、拘役或2 千元以下罰
金。